【裁判字號】    98,上訴,4477
【裁判日期】    981117
【裁判案由】    毒品危害防制條例
【裁判全文】
臺灣高等法院刑事判決                98年度上訴字第4477號
上  訴  人
即  被  告  甲○○
                  （現另案於臺灣臺北監獄臺北分監執行中）
上列上訴人因違反毒品危害防制條例案件，不服臺灣板橋地方法
院98年度訴字第3125號，中華民國98年9月30日第一審判決（起
訴案號：臺灣板橋地方法院檢察署98年度毒偵字第3744號、第46
14號），提起上訴，本院判決如下：
    主  文
上訴駁回。
    理  由
一、按不服地方法院之第一審判決而上訴者，應向管轄第二審之
    高等法院為之。上訴書狀應敘述具體理由。上訴書狀未敘述
    上訴理由者，應於上訴期間屆滿後20日內補提理由書於原審
    法院，逾期未補提者，原審法院應定期間先命補正。第二審
    法院認為上訴書狀未敘述理由或上訴有第362條前段之情形
    者，應以判決駁回之，但其情形可以補正而未經原審法院命
    其補正者，審判長應定期間先命補正。刑事訴訟法第361條
    、第367條分別定有明文。所謂不服第一審判決之具體理由
    ，係指依據卷內訴訟資料，具體指摘第一審判決關於認定事
    實、適用法律及量刑等項，有違法或不當之情形而言，此為
    提起第二審上訴之法定要件。倘上訴人之上訴書狀或補提之
    上訴理由書，雖有敘述上訴理由，惟並未具體敘述第一審判
    決有上述違法、不當情形，即與未敘述具體理由無異，所為
    上訴，即不符合上訴之法定要件。
二、經查：
  (一)本件原判決以上訴人即被告於原審自白不諱，而其先後為警
    查獲時，同意接受員警採尿，經警將所採集被告尿液檢體送
    驗後，均呈嗎啡、甲基安非他命陽性反應乙節，亦有臺灣檢
    驗科技股份有限公司民國98年5月7日出具之濫用藥物檢驗報
    告、臺北縣政府警察局新莊分局毒品犯罪嫌疑人尿液採驗作
    業管制紀錄、臺灣檢驗科技股份有限公司98年6月2日出具之
    濫用藥物檢驗報告、臺北縣政府警察局三重分局查獲毒品案
    件被移送者姓名、代碼對照表各1份附卷足憑等為據，認定
    被告確有同時施用第一級毒品海洛因、第二級毒品甲基安非
    他命之犯行共兩次，均為想像競合犯，均為累犯，而分別量
    處有期徒刑10月，定應執行刑為有期徒刑1年6月。從形式上
    審查，其認事用法，並未違反法令，或悖離經驗法則、論理
    法則，量刑亦屬允當。
  (二)被告上訴意旨謂：被告雖多次觸犯毒品案件，但經過多次處
    罰後，已知悔改，亦有戒絕毒品之意，兼衡被告犯罪動機、
    手段、智識程度及犯後坦承犯行、態度良好等一切情狀，懇
    請鈞院從輕量刑。
  (三)按量刑輕重，係屬事實審法院得依職權自由裁量之事項，苟
    其量刑已以行為人之責任為基礎，並斟酌刑法第57條各款所
    列情狀，而未逾越法定刑度或有濫用權限情事，即不得任意
    指為違法（最高法院75年臺上字第7033號判例、98年度臺上
    字第5002號判決意旨參照）。本件原判決於量刑時依刑法第
    57條規定審酌被告相關一切情狀稱：「爰審酌被告曾因施用
    毒品犯行受觀察勒戒、強制戒治及刑罰執行，仍漠視法令禁
    制而犯本罪，顯未知所戒慎，惟兼衡其施用毒品所生危害，
    實以自戕身心健康為主，對於他人生命、身體、財產等法益
    ，尚無明顯而重大之實害，暨其犯罪後坦認犯行之態度等一
    切情狀」，已就量刑刑度詳為審酌並敘明理由，既未逾越法
    定刑度，亦未濫用自由裁量之權限。上訴意旨復未具體指摘
    原審判決關於認定事實、適用法律及量刑等事項，究竟有何
    違法或不當之具體情形。揆諸上開說明，本件上訴未敘述具
    體理由，屬不合法律上之程式，應予駁回，並不經言詞辯論
    為之。
據上論斷，依刑事訴訟法第367條前段、第372條，判決如主文。
中    華    民    國    98    年    11    月    17    日
                  刑事第十三庭  審判長法  官  曾德水
                                      法  官  陳恆寬
                                      法  官  崔玲琦
以上正本證明與原本無異。
如不服本判決，應於收受送達後10日內向本院提出上訴書狀，其
未敘述上訴之理由者並得於提起上訴後10日內向本院補提理由書
（均須按他造當事人之人數附繕本）「切勿逕送上級法院」。
                                      書記官  馬佳瑩
中    華    民    國    98    年    11    月    18    日


司法院資訊處製作；財團法人民間司法改革基金會備份。
